MIARINJO RAZAFIMANDRATO

CUISINIER EXPERIMENTÉ

Cuisinier passionné avec 5 années d'expérience, j'ai travaillé pour de nombreuses maisons de restauration afin de perfectionner ma connaissance des produits et des différentes techniques. Je suis desormais armé pour mener à bien toutes mes missions et pour m'intégrer dans une équipe. Motivé, j'aimerais relever de nouveau défis à vos côtés

Contact

- +261385114470
- razafimandratomiarinjo@gmail.com
- LOT 016 E Ter Ambohibao, Antananarivo, Madagascar

Formation

- CFP-I Antananarivo Madagascar
 Formation en Hôtellerie et Restauration
 Avril 2017 Octobre 2017
- Lycée privée les Chérubins Antananarivo Madagascar Terminal (Technique)
 2014-2015
- Lycée privée les Chérubins Antananarivo Madagascar Brevet d'Etude Professionnel

2013-2014

Langues

Français: courant

Anglais: compréhension

Malagasy: langue maternelle

Compétences

- Maitrise de la cuisine traditionnelle et de la gastronomie
- Présentation des plats soignée
- Gestion d'équipe, de cuisine et de salle
- Respect scrupuleux des règles d'hygiène et de la sécurité en restauration
- Elaboration de menus pour toute cible

Loisirs

Chanter, cuisinier, football

Expériences professionnelles

CUISINIER

2020 - Actuel

Restaurant CHEZ VINA Nanisana, Antananarivo, Madagascar

- Préparer et cuisinier des plats phares (cuisine Malagasy traditionnelle haut de gamme / cuisine Franco-Italienne)
- Introduire les clients à la carte de la maison
- Gérer les stocks du restaurant et contrôler la qualité des arrivages
- Nettoyer la cuisine et l'aire du travail.

CUISINIER

2018 - 2020

RESTAURANT BETTY'S DINER Akorondrano, Antananarivo, Madagascar

- Préparer et cuisinier des plats typiquement Américains (Mac and cheese)
- Gérer les stocks du restaurant et contôler la qualité des arrivage
- Préparer entre 80 et 100 couverts quotidiens
- Nettoyer la cuisine et l'aire du travail.

ORDER TAKER (Livraison de repas à domicile) 2017 - 2018

E-SAKAFO.MG Mahazoarivo, Antananarivo, Madagascar

- Mise en relation client et restaurant
- Prise de commandes en ligne
- Contacter les restaurants
- Gérer les commandes et suivre les trajets des livreurs